# 设备搬迁对另一设备的拆除、搬移、以及搬入厂房的改造费等搬迁费用会计处理

提问人：天之 蓝 2022 时间：2022-09-18 08:15:15
求助陈版主，设备A从一个旧地点搬到另外一个新地点，需对新厂房上的B设备进行搬迁来让出场地给A设备，该搬迁费用费用包括的对B设备的拆除和搬迁、以及为搬入设备对新地点的场地平整搭建费用.企业签订一个搬迁合同，合同金额为 133 万(其中拆除搬迁安装 60 万，对房屋改造 70 万左右)，A设备金额是 244 万，（ 1 ）请问该对B设备的搬迁费用中的拆除搬迁和安装大约 60 万如何会计处理，是费用化还是可以计入A设备资本化吗？（ 2 ）对搬入厂房的改造费约 70 万，如何处理，计入房屋的原值资本化还是A设备原值的资本化，还是直接费用化？

回答人：chenyiwei
1 、此处A、B设备的搬迁和重新安装费用都应当在发生时费用化处理，不满足资本化条件。
也可以采用类似于“部件折旧法”的方法，将新场地的平整和平台搭建作为一项单独的固定资产，但需相应将该设备账面价值中相当于原址平台平整和搭建支出所形成的这部分固定资产价值的摊余金额转入损益处理。
2 、对搬入厂房的改造支出，如果后续可以一直使用下去，即使该项设备后续进行了重置更新，也不再需要重复改造，则可以将改造支出计入房屋建筑物账面价值，在剩余使用年限内折旧。如果改造部分的使用年限与设备的剩余使用寿命相同，则计入设备价值可能更合适。

提问人：天之 蓝 2022 时间：2022-09-20 11:01:22
请教陈版主，没有太明白，对新地点的场地平整搭建支出，（ 1 ）这个是计入费用化还是固定资产-房屋，还是计入固定资产-设备中？为何（ 2 ）如果可以计入对固定资产-设备A的原值，为何计入固定资产的设备的原值中？（ 3 ）如果资本化，是否计入固定资产-房屋原值更妥当？

回答人：chenyiwei
这取决于在搬迁前原资产的成本中，能否将安装时的土地平整、底座等相关成本区分出来，并在搬迁时将这部分成本转销计入报废损失。如果能做到这一点，则新场地的平整、底座建造等成本可以计入在建工程成本，完工后相应转固。如果做不到这一点，则第一次的土地平整、底座建造等成本就一直保留在固定资产账面价值中，后续再发生此类支出就只能直接费用化处理。